【裁判字號】    89,上易,684
【裁判日期】    890525
【裁判案由】    傷害
【裁判全文】
臺灣高等法院高雄分院刑事判決          八十九年度上易字第六八四號
    上  訴  人
    即  被  告  甲○○
右上訴人因傷害案件，不服臺灣高雄地方法院八十八年度易字第四九八三號中華民國
八十九年二月二十九日第一審判決（起訴案號：臺灣高雄地方法院檢察署八十八年度
偵字第二二五一六、二二六一九號），提起上訴，本院判決如左：
      主      文
上訴駁回。
      事      實
一、緣甲○○疑乙○○（已判刑確定）與其夫蔡博敏有眛關係，而與乙○○夙有舊
    怨。於民國八十八年九月六日下午八時許，蔡博敏與乙○○在高雄市前金區市○
    ○路十九號蔡某住處，欲拿喜帖（即蔡博敏、甲○○之女歸寧）發送時，適甲○
    ○自外返回遇見，甲○○妒火難遏，隨手持其所有洋傘（未扣案）揮打乙○○頭
    部，並拳毆陳女背部，乙○○亦不甘示弱，出手抓甲○○頭髮及搶拉洋傘，之後
    二人並扭打約兩分鐘許，致乙○○受有頭部擦傷一Ｘ零．五公分、頭頂挫傷一Ｘ
    一公分、左胸擦傷一Ｘ一公分及後頭部瘀傷八Ｘ五公分等傷害，甲○○則受有右
    上肢挫傷一處三Ｘ一公分及三處四Ｘ一公分抓傷、胸部二Ｘ一公分抓傷、上背部
    挫傷併十九Ｘ十二公分瘀血、下肢挫傷併一Ｘ一公分瘀血等傷害。
二、案經乙○○訴由台灣高雄地方法院檢察署檢察官偵查起訴。
      理      由
一、訊據上訴人即被告甲○○固坦承有於右述時地與乙○○發生衝突之情事，惟矢口
    否認有前開傷害犯行，辯稱：伊沒有打乙○○，是乙○○與蔡博敏到家來打傷伊
    云云。
二、惟查前開事實，業據告訴人乙○○於偵查中，原審及本院指訴綦詳，核與證人蔡
    博敏於偵查中所證述：我妻（指甲○○）拿雨傘打乙○○，她就搶雨傘，二人扭
    來扭去約有二分鐘等情相符，並有診斷證明書一紙在卷可稽。被告甲○○雖又稱
    係遭乙○○夥同蔡博敏聯手施暴云云，但對蔡博敏當時如何共同傷害，被告卻支
    吾其詞，所辯已有不實。何況經證人蔡博敏提出錄音譯文證明被告曾在審判外自
    白右揭傷害情事時，被告甲○○當庭亦不否認錄音譯文所載屬實，被告甲○○事
    後所辯：錄音譯文係當時與蔡博敏間之戲謔隨口胡謅云云，自難採信。本件事證
    已臻明確，被告之犯行，堪以認定。
三、核被告傷害人身體之行為，係犯刑法第二百七十七條第一項之傷害罪。原審因而
    適用刑法第二百七十七條第一項、第四十一條、罰金罰鍰提高標準條例第一條前
    段，第二條之規定，並審酌被告犯後否認犯行，態度不佳，及告訴人所受傷勢非
    重等一切情狀，量處拘役三十日，並諭知如易科罰金，以三百元折算一日。經核
    原審此部分判決認事用法，並無不合，量刑亦屬適度。被告上訴意旨，仍執前詞
    ，否認犯罪，指摘原審此部分判決不當，為無理由，應予駁回。
據上論斷，應依刑事訴訟法第三百六十八條，判決如主文。
本案經檢察官羅正平到庭執行職務。
中    華    民    國     八十九     年       五       月     二十五     日
                              臺灣高等法院高雄分院刑事第三庭
                                  審判長法官  陳秋桃
                                        法官  陳中和
                                        法官  謝宏宗
右正本證明與原本無異。
不得上訴。
                                      書記官  陳靖華
中    華    民    國     八十九     年       五       月    二十六      日
附錄  本判決論罪科刑法條：
刑法第二百七十七條第一項
傷害人之身體或健康者，處三年以下有期徒刑，拘役或一千元以下罰金。
                                                                       Ｇ


司法院資訊處製作；財團法人民間司法改革基金會備份。
